臺灣高雄地方法院刑事裁定　　　　　　100年度撤緩字第241號
聲　請　人　臺灣高雄地方法院檢察署檢察官
受　刑　人　賴志忠
上列被告因竊盜案件，經檢察官聲請撤銷緩刑（100年度執聲字
第3548號），本院裁定如下：
    主  文
賴志忠於臺灣屏東地方法院九十九年度訴字第五六四號刑事判決
所受之緩刑宣告撤銷。
理  由
一、按緩刑之宣告應撤銷者，由受刑人所在地或其最後住所地之
    地方法院檢察官聲請該法院裁定之，刑事訴訟法第476條定
    有明文。查本件受刑人賴志忠最後住所地為高雄市○○區○
    ○路220巷37弄2號，有受刑人之個人基本資料查詢結果1紙
    在卷可稽，揆諸上開規定，本院就本案應有管轄權，先予敘
    明。
二、聲請意旨略稱：受刑人賴志忠因竊盜案件，經臺灣屏東地方
    法院於民國99年7月7日以99年度訴字第564號判處有期徒刑7
    月，緩刑2年，並應提供120小時之義務勞務，於99年8月16
    日確定在案。所定負擔經檢察官諭知於100年8月15日前履行
    完成，然受刑人未於履行期限內履行，因認受刑人違反刑法
    第74條第2項第5款所定負擔，且情節重大，爰依刑法第75條
    之1第1項第4款、刑事訴訟法第476條規定，聲請撤銷受刑人
    前開緩刑之宣告等語。
三、按受緩刑之宣告，而違反刑法第74條第2項第1款至第8款所
    定負擔情節重大者，足認原宣告之緩刑難收其預期效果，而
    有執行刑罰之必要者，得撤銷其緩刑之宣告，刑法第75條之
    1第1項第4款定有明文。該條立法意旨認為，本條採用裁量
    撤銷主義，賦與法院撤銷與否之權限，特於第1項規定實質
    要件為「足認原宣告之緩刑難收其預期效果，而有執行刑罰
    之必要」，供作審認之標準。而修正條文第74條第2項增列
    法院於緩刑期間內，得命犯罪行為人於緩刑期內應遵守之事
    項（例如向被害人支付相當數額、向公庫支付一定之金額、
    接受精神、心理輔導、提供義務勞務或其他為預防再犯之事
    項），明定違反該條所定事項情節重大者，得撤銷其緩刑宣
    告，以期周延。至於所謂「情節重大」，係指：受判決人顯
    有履行負擔之可能，而隱匿或處分其財產、故意不履行、無
    正當事由拒絕履行或顯有逃匿之虞等情事而言。因此，檢察
    官命受刑人履行緩刑負擔所為之司法處分，固有其裁量權限
    ，然依據前開說明，本院除對檢察官上開司法裁量處分有其
    審查權限外，立法者仍以違反所定負擔「情節重大」、「難
    收其預期效果」、有執行刑罰之「必要」等不確定法律概念
    以及比例原則，賦予法官裁量撤銷緩刑之權限。
四、經查，受刑人賴志忠因竊盜案件，經臺灣屏東地方法院於民
    國99年7月7日以99年度訴字第564號判處有期徒刑7月，緩刑
    2年，並應120小時義務勞務，且於99年8月16日確定在案等
    情，有上開判決及臺灣高等法院被告前案紀錄表各1份在卷
    可稽。又上開案件確定後，因受刑人住所地在高雄縣（現已
    改制為高雄市），為求執行便利，故臺灣屏東地方法院檢察
    署囑託臺灣高雄地方法院檢察署代為執行，至前揭判決所定
    履行期限（即100年8月15日）止，受刑人合計僅完成20小時
    之義務勞務等情，有臺灣屏東地方法院檢察署100年9月20日
    屏檢榮安99執緩353字第28714號函、臺灣屏東地方法院檢察
    署檢察官執行附條件緩刑案件通知書（案號99年度執緩字第
    353號）、臺灣高雄地方法院檢察署義務勞務工作日誌在卷
    可憑。且臺灣高雄地方法院檢察署分別於100年6月3日、100
    年6月23日發函通知受刑人應於履行期間內完成義務勞務，
    且清楚記載受刑人若無法於期限內完成，將依法辦理撤銷緩
    刑宣告之法律效果乙情，亦有臺灣高雄地方法院檢察署100
    年6月3日雄檢泰簡99執護勞助67字第60858號、100年6月23
    日雄檢泰簡99執護勞助67字第45692號函及送達證書各2份附
    卷可參。再者，受刑人於本院調查中陳稱：伊有收到履行勞
    務義務之通知，伊確實未完成，希望可以延長履行期間等語
    ；經本院電詢臺灣屏東地方法院檢察署，該承辦人員表示受
    刑人因多次傳喚不到，始聲請撤銷緩刑，況受刑人另涉犯偽
    證案件，業經法院判處有期徒刑7月確定，縱延長履行期間
    ，受刑人亦無從履行等情，此有本院辦理刑事案件電話紀錄
    查詢表1紙可佐。本院審酌受刑人於檢察官所定之1年之履行
    期間內，僅履行20小時之義務勞務，而受刑人為現年36歲之
    年輕男性，所應負擔之義務勞務係至大寮區公園為環境整理
    ，客觀上無任何不能履行之情事，又受刑人曾經檢察官數次
    通知應儘速履行義務勞務等情，業如前述，則其主觀上亦可
    知悉未遵期完成義務勞務之法律效果，卻仍未積極於期限內
    完成履行，綜合上情，已足認其違反情節重大，且亦無從再
    預期受刑人將會恪遵相關法令規定，本院認原宣告之緩刑難
    收預期效果，而有執行刑罰之必要，是聲請人依刑法第75條
    之1第1項第4款之規定聲請撤銷緩刑之宣告，經核並無不合
    ，爰裁定撤銷受刑人緩刑之宣告。
五、依刑事訴訟法第476條、刑法第75條之1第1項第4款，裁定如
    主文。
中    華    民    國   100    年    12    月    9     日
                  刑事第三庭    法  官  張嘉芳
以上正本證明與原本無異。
如不服本裁定，應於送達後5日內，向本院提出抗告狀。
中    華    民    國   100    年    12    月    9     日
                                書記官  蕭永同